臺灣臺北地方法院民事判決　九十一年度訴字第四七五○號
　　原　　　告　穎福貿易有限公司
?
　　法定代理人　乙○○○
　　訴訟代理人　胡盈州律師
　　　　　　　　陳瑞萍律師
　　被　　　告　龍格有限公司
　　法定代理人　甲○○
　　訴訟代理人　廖穎愷律師
右當事人間損害賠償事件，本院判決如左：
    主    文
被告應給付原告新台幣拾玖萬貳仟捌佰零陸元及自民國九十一年九月六日起至清償日
止，按年息百分之五計算之利息。
原告其餘之訴駁回。
訴訟費用由被告負擔百分之十一，餘由原告負擔。
本判決第一項於原告以新臺幣陸萬肆仟貳佰陸拾捌元為被告供擔保後，得假執行。但
被告如於假執行程序實施前，以新臺幣拾玖萬貳仟捌佰零陸元為原告預供擔保，得免
為假執行。
原告其餘假執行之聲請駁回。
    事    實
甲、原告方面：
壹、聲明：
一、被告應給付原告新台幣（下同）一百七十三萬四千四百三十六元整元，及自本起
    訴狀繕本送達被告之翌日起至清償日止按年息百分之五計算利息。
二、原告院供擔保請准宣告假執行。
貳、陳述：
Ａ、起訴事實：
一、原告為一出口貿易公司，因國外客戶來函表示欲向其訂購二萬五千座之狗骨頭模
    型及放置之木座（原證一），故於民國九十年十二月七日向被告發函請求報價（
    原證二），其內容中詳述關於放置大小骨頭模型之木座之木材、形狀、印刷、數
    量、包裝及運送處所等詳細資料，嗣後被告於九十年十二月十日回函報價（原證
    三），雙方遂合意由被告承攬木座製作之工作。
二、原告於九十一年一月七日第一次下訂單，請被告製造大骨頭木座七千座，小骨頭
    木座一萬八千座，共計二萬五千座。惟事後國外客戶希望將二萬五千座分批下訂
    單，故原告於同月二十一日取消原先二萬五千座之訂單，另外下單六千五百座（
    原證四），請被告先製作大骨頭木座一千座，小骨頭木座五千五百座，共計六千
    五百座。被告當時表示製作材料均已備妥，臨時更改訂單可能造成損失，故原告
    應被告之要求，支付新台幣（下同）八萬一千三百五十元以為擔保，雙方約定若
    有後續訂單時，被告即應全數返還。
三、依第二次正式訂單上所載交貨期限為九十一年二月五日，被告表示同意該訂單所
    載條款，並即備料開始生產。惟被告明知自身缺乏製作類似大小骨頭木座模型之
    經驗及能力，仍承接原告之訂單，導致生產大小骨頭木座過程中相繼出現過多次
    嚴重瑕疵，包括使用之木材表面毛細孔過深且木紋過多；金色印刷色澤因漆料含
    銅氧化變黑；木座表面因印刷未乾即包裝以致有氣泡包裝袋之印痕；木座厚度誤
    差超出約定範圍，導致與螺絲無法吻合等問題。經原告派員驗貨發現上述瑕疵之
    後，即刻要求被告修補，被告修補後仍持續出現瑕疵，經此一再修補之過程，導
    致交貨日期嚴重遲延，直至九十一年五月間方將所有木座出貨完畢。就諸多瑕疵
    存在及遲延交貨之情事，被告負責人亦於致原告之信函中自承該事實（原證五）
    ，更足證原告主張本件為被告不完全給付有瑕疵之工作物為真實無誤。
四、因被告給付有瑕疵之工作物及修補瑕疵所造成之嚴重遲延，造成原告根本無法按
    原約定時間交貨予國外客戶，且一再遲延交貨期間亦使國外客戶極為不滿，原告
    並因此而產生以下損失：
（一）外國客戶因原告之遲延交付貨物而要求原告須負擔運費先行交付一部分貨物至
      外國客戶指定之地點，原告因此而額外支付600美元之運費。
（二）至於其他無法按時交貨之部份，原告亦因遭國外客戶索賠，而支付5,077.45
      美元之賠償金，此有外國買主求償信函一封為證（原證六）。
（三）最後，因此一遲延交貨之事實，已引起國外客戶對原告公司不再信任，遂取消
      了原本預定之二萬五件大小木座之訂單，僅出貨本件六千五百座，使原告損失
      了一萬八千五百座之訂單，其中包括大木座六千件及小木座一萬兩千五百件，
      估計損失達43,000元美金（詳見原證七之訂單損失利益之計算表）。
五、按民法第二百二十七條規定：「因可歸責於債務人之事由，致為不完全給付者，
    債權人得依關於給付遲延或給付不能之規定行使其權利。因不完全給付而生前項
    以外之損害者，債權人並得請求賠償。」第二百一十六條規定：「損害賠償，除
    法令另有規定或契約另有訂定外，應以填補債權人所受損害及所失利益為限。」
（一）依兩造間之承攬契約，被告應製作符合原告於請求報價函中指示之大小骨頭木
      座，並應於約定日期即九十一年二月五日交付。惟被告因其自身缺乏製造大小
      骨頭木座之技術能力及經驗，以致交付之工作物存有嚴重瑕疵，經原告檢查發
      現後要求其修改，致交貨時間遲直至五月間方給付完畢。故被告因可歸責於己
      之事由為不完全給付者，依民法第二百二十七條規定應負損害賠償責任。
（二）因被告之不完全給付造成原告公司財產上及商譽上之嚴重損失，包括 (1)因緊
      急交貨給外國客戶額外支付之運費600元美金  (2)外國客戶因遲延交貨而對原
      告索賠5,077.45美元，及 (3)喪失訂單損失之利益43,000美元。因此，依法被
      告應賠償原告合計48,677.45美元。
六、按民法第一百零一條第一項規定：「因條件成就而受不利益之當事人，如以不正
    當行為阻其條件之成就者，視為條件已成就。」
（一）查原告以面額新台幣八萬一千三百五十元之支票提供擔保，並以日後將陸續下
      訂單為返還該筆擔保金之條件，惟今因被告之不完全給付造成貨物品質瑕疵及
      遲延交貨，嚴重影響外國客戶繼續下訂單之信心及意願。
（二）因此，因為被告之不完全給付及修補瑕疵而遲延交貨期間，原告無法按時出貨
      予外國客戶，並因此喪失外國客戶之訂單，自然無法再向被告下訂單。故原告
      係以債務不履行之不正當手段阻止停止條件之成就，按民法第一百零一條第一
      項規定，應視為條件已成就，被告自應返還原告新台幣八萬一千三百五十元。
七、綜前所陳，被告應依民法第二百二十七條、第二百一十六條規定，賠償原告所受
    損失48,677.45美元，換算成新台幣為一百六十五萬三千零八十六元（見原證八
    於2002年8月23日之匯率）；並依民法第一百零一條第一項規定返還原告已支付
    之新台幣八萬一千三百五十元，共計新台幣一百七十三萬四千四百三十六元。
Ｂ、對被告之抗辯所為之主張：
一、狗骨頭模型木座之瑕疵歸責部份
（一）首查被告並不否認其交付與原告之貨物具有嚴重瑕疵，其僅抗辯無可歸責事由
      之事實，惟該事實，被告應自負舉證責任：按最高法院台上字第一九六二號裁
      判意旨：「... 債務人以給付不完全係因非可歸責於己之事由所致為抗辯，其
      非可歸責於己之事實仍應由債務人證明之。」（原證九）故主張瑕疵非可歸責
      之被告，自應負舉證責任，合先述明。被告既無法舉證，其主張係不可採。
（二）縱使原告知悉被告非擅長木座製造，亦不當然免除被告履行契約應盡之注意義
      務。據被告答辯狀上所述，原告已事先提供木座規格及樣式，向被告詢問其是
      否可以承接此筆訂單。經被告向其合作之工廠詢問後，衡量自認其可承接此項
      工作，並提出符合原告要求之規格及樣式之樣品供原告確認後，雙方始達成合
      意由被告承攬木座製作之工作。是故，原告於訂約之際，被告係承諾為原告完
      成如雙方約定內容之承攬工作，並無強求脅迫被告承作，此其一，且退萬步言
      ，而即便原告知悉被告非慣為木類製品之廠商，亦不代表原告同意或容許被告
      製造之木座可以存有諸多嚴重瑕疵，被告據此陳稱就木座製作之瑕疵不可歸責
      ，顯無理由。
（三）被告於製造木座之過程中明顯並未善盡善良管理人之義務：
　　１、查被告先是錯估自身能力承接此一訂單，爾後於木座製作過程中亦未善盡其
　　　善良管理人之責任，導致製作木座之過程中屢屢出現嚴重瑕疵，包括選用之木
　　　材品質不佳，毛細孔過多且木紋過深、印刷褪色、木座厚度與原告要求規格差
　　　距過大、印刷未乾即包裝導致木座上出現汽泡包裝之印痕等等嚴重瑕疵。
　　２、關於被告交付之木座表面之所以留有氣泡袋包裝之印痕，並非因為原告指示
　　　使用氣泡袋包裝之緣故，而係被告於木座上之印刷油漆未完全乾燥之前即行包
　　　裝之故，此有原告內部電子郵件紀錄為證（原證十）。若被告於木座上之印刷
　　　油漆乾燥後方使用氣泡袋包裝，則不會出現如此嚴重明顯之瑕疵。因此被告所
　　　謂木座表面有汽泡袋印痕係因原告指示包裝所致，明顯扭曲事實。
（四）原告並未同意改變原約定之交貨期限，被告仍應負遲延之損賠責任：
　　１、據被告自陳，兩造間約定之交貨期限原為九十一年二月五日，後因被告交付
　　　之木座表面留有氣泡袋包裝之印痕，如此明顯之瑕疵使原告根本無法交付予外
　　　國客戶，事已至此，原告只得請被告修補後儘速交貨，並無同意變更原約定交
　　　貨期限之意思，實乃出於不得已之現實。且被告交付之木座經修補後仍一再出
　　　現瑕疵，一直遲延至五月中方出貨完畢。
　　２、被告修補瑕疵期間，原告屢次發函（原證十一），催促被告儘快修補並交貨
　　　，並一再提及外國客戶之不滿，故被告所稱原告同意延期交貨，並未曾為任何
　　　催告云云，並非事實。
　　３、依民法第二百二十七條規定及四百九十五條規定，因被告給付有瑕疵之木座
　　　構成給付不完全，依法原告除得請求被告修補瑕疵之外，對於所有因不完全給
　　　付所生之損害，包括因遲延交貨期限所生之相關損害，均得請求被告負賠償責
　　　任。
（五）原告並於九十一年五月十六日及同月二十五日發函（原證十二）向被告請求損
      害賠償，並於民國九十一年發律師函（原證十三）向被告做最後通知，惟均未
      獲被告善意之回應。原告始終積極主張自己之權利，並無被告所謂受領工作不
      為保留之情事，不符合民法第五百零四條規定之情況。
（六）依據被告所提出之樣品（原證十九），並未出現毛細孔過深之情況，其外觀是
      平滑良好的，但被告最後交付之木座（原證二十）表面毛細孔過深，外觀顯的
      十分粗糙，並未維持木材選用之一定品質，且金色印刷亦模糊褪色，其給付非
      但與樣品不符，且品質不良，未達被告所謂之中等品質。故被告答辯其給付之
      木座已達中等品質，並符合樣品，顯與實情不符。
二、原告之損害部分
（一）因被告不完全給付導致額外支出之運費美金六百元：雙方契約原定交貨期限為
      九十一年二月五日，原告原本計畫採取空運方式運送至客戶指定地點，經空運
      公司報價，總計需支付三萬兩千四百五十七、一五元之運費，惟因被告不完全
      給付後修補瑕疵，延期到九十一年二月十日方交貨，當時正值農曆春節期間，
      公家港務機關皆已放假，原告不得已只好利用私人運送公司Fedex，共支出費
      用五萬三千一百三十二元（原證十五）。較原本運送計畫額外多出運費新台幣
      二萬零六百四十七、八五元，依二月份平均美金匯率換算後為美金六百元整，
      故原告始發函向被告請求支付額外運費美金六百元整。因此項額外多出之運費
      係因為被告之不完全給付所致，故被告自應負賠償責任。因原告係與立盟海空
      通運股份有限公司（下簡稱立盟公司）訂定運送契約，若依據原告原定之空運
      方式運送木座交付予外國客戶，經立盟公司報價為新台幣三萬兩千四百五十七
      、一五元（參原證十四）。惟因被告不完全給付導致延期交貨，於補正後再行
      交又正值農曆春節期間，公家港務機關皆已放假，原告不得已只好利用私人運
      送公司Fedex，由立盟代墊支出運送費用五萬三千一百三十二元，再由原告開
      立支票返還予立盟公司，上開事實並有立盟公司之書面聲明（原證二十一）證
      實真正。
（二）因交貨遲延而賠償外國客戶美金五千零七十七、四五元：請求因被告之不完全
      給付，導致木座一再修補瑕疵而一再遲延交付時間，外國客戶屢屢發函向原告
      抱怨，除已造成原告商譽嚴重損失之外，最後客戶不但取消原先預計訂定二萬
      五千座木座之計畫，並就交貨遲延之部份向原告主張損害賠償。因交貨期限遲
      延已是不爭之事實，因此原告遂本交易誠信同意賠償外國客戶遲延交貨之損害
      。因該外國客戶與原告間素有交易往來，尚有欠原告貨款及相關利息並未支付
      ，原告遂行使抵銷權，以外國客戶所欠貨款扣除上開賠償金額之方式，支付該
      筆賠償金（原證十六）。以外國客戶所欠貨款扣除上開賠償金額之方式，確實
      支付該筆賠償金。最後，外國客戶同意原告以抵銷方式支付該筆賠償金額，並
      發函（原證二十二）向原告確認。
（三）關於預期利益之損失原本外國客戶需求之狗骨頭模型總數為二萬五千座，故一
      開始即發函予原告告知其需求二萬五千座狗骨頭模型，請原告開始製作（參見
      原證一）。惟因訂單金額達數百萬，外國客戶希望能確保狗骨頭模型之品質，
      故與原告商量採取分批下單之方式，若第一批訂單所生產之狗骨頭模型品質合
      格，交貨情況良好，則會繼續下其他訂單。為因被告給付之木座一再出現瑕疵
      ，一再修補，導致交貨時間也一直延後，引起外國客戶不滿，最後除向原告請
      求賠償外，更取消了其他訂單。故因被告之不完全給付導致交貨時間遲延，外
      國客戶因此取消其他訂單，使被告損失原本計畫中訂單之預期利益美金四萬三
      千元（參見原證七），被告應負損害賠償責任。
三、關於擔保金部份
（一）查外國客戶原本確實計畫向原告訂購總數二萬五千座木座之訂單（參見原證一
      號），但為了確定產品的品質，向原告要求採取分批下訂單之方式，第一批先
      訂購六千五百座，若產品品質合格，將陸續下訂單。因此原告才將原先與被告
      訂購之二萬五千座修改為先下訂單六千五百座，此次訂單修改並經過雙方同意
      。
（二）因被告已經採購二萬五千座木座之木片材料，故要求原告應支付人民幣一萬八
      千五百元後（多出之木片材料18500片，每片一元人民幣），方同意出貨（原
      證十七）。因原告有向外國客戶交貨之期限壓力，因此同意先支付人民幣一萬
      八千五百元，以求能順利準時出貨。惟雙方並特別約定有解除條件，即待將來
      原告繼續向被告下其他訂單時，被告應將該筆金額返還予原告。因為有上開約
      定，故多出之木片材料方一直存放於被告處，以待後續下訂單時用以製作木座
      。
（三）果如被告所述無上開解除條件之約定，則依一般交易常情，原告於支付上開補
      償金同時，會向被告請求交付多餘之木材，不可能仍將木片材料存放於被告處
      ，可知，雙方當時確有繼續下單之計畫，故雙方約定於後續下訂單時應返還木
      片材料之補償金，亦屬合情合理，且符合一般交易經驗法則。
（四）惟因被告之不完全給付，導致外國客戶對原告強烈表達不滿之意，並將其與上
      游客戶間之通信轉寄給原告（原證十八），使原告得知其上游客戶之不滿與抗
      議。因此外國客戶除向原告請求損害賠償，更消其他訂購計畫，連帶導致原告
      無法繼續向被告下訂單。故雙方當初約定返還人民幣一萬八千五百元之解除條
      件因被告不完全給付而無法成就，已符合民法第一百零一條第一項規定，被告
      以債務不履行之不正當手段阻止停止條件成就，應視為條件已成就，被告自應
      返還被告人民幣一萬八千五百元。
（五）末查，就原告支付予被告人民幣一萬八千五百元部分，原告係依據當時歷史匯
      率資料換算得出新台幣八萬一千三百五十元，而上開金額的確係以支票開出，
      故兩造主張之金額出現誤差實係因為匯率換算所產生。
參、證據：提出下列證據為證。
　　原證一：外國客戶表示欲訂購25000座之信函
　　原證二：原告請求被告報價信函
　　原證三：被告向原告報價信函
　　原證四：2002年1月21日正式訂單
　　原證五：被告負責人自承瑕疵之信函
　　原證六：外國客戶向原告求償賠償金之信函
　　原證七：訂單損失利益之計算表
　　原證八：2002年8月23日之匯率
　　原證九：最高法院台上字第一九六二號裁判意旨
　　原證十：關於氣泡袋印痕之原告內部電子郵件紀錄
　　原證十一：原告催告被告儘速交貨信函
　　原證十二：原告求償函2封及其中譯本
　　原證十三：律師函
　　原證十四：空運公司報價及運費計算公式
　　原證十五：立盟代墊Fedex運費及原告支付之支票影本
　　原證十六：原告與外國客戶間之交易明細
　　原證十七：關於補償金之原告內部電子郵件紀錄
　　原證十八：外國客戶與其上游客戶之通信信函2封及其中譯本
　　原證十九：木座樣品照片
　　原證二十：被告最後交付之木座成品照片(證物將當庭提呈供  鈞院參酌)
　　原證二十一：立盟公司之書面聲明
　　原證二十二：外國客戶確認函。
乙、被告方面：
壹、聲明：
一、原告之訴駁回。
二、被告如受不利判決，願供擔保請准予免為假執行。
貳、陳述：
一、木類製品之生產製造，本非原告所擅長，原告與被告於締結承攬契約當時，對此
    情知之綦詳：緣被告原為從事文具筆類製造販賣之廠商，相關木類製品之生產製
    造本非被告之所擅，惟因本公司之筆類製品中，有以木盒包裝者，另因原告與被
    告時有生意上之往來，故於原告接受國外廠商訂貨，要求生產模型架之木座時，
    原告即向被告詢及是否有能力生產，嗣經被告向合作生產木盒之大陸工廠詢問，
    並請其依原告所提出之木座規格及樣式製作樣品，而該樣品亦為原告所接受，復
    以被告報予原告之成本價格，遠較其他木製品生產商之報價為低，職是之故，原
    告乃選擇由被告承攬製作模型架木座，則被告製作木座係無經驗此情，於締約當
    時即為原告所明知，合先敘明。
二、原告於民國九十一年一月五日，要求原告先行備料，後又二次更改定作之木座數
    量，實已令被告受有損失且無所適從：原告於九十一年一月五日即以寄發電子信
    件之方式要求被告先行備料，向被告要求準備大木座七千片，小木座一萬八千片
    ，合計二萬五千片之木座材料，此有原告寄發於被告之電子信件乙份可查（見被
    證一）。俟於同年月七日，原告第一次向被告下訂單時，亦係依其要求被告先行
    準備之材料數量定作，此有原告第一次向被告定作之訂單乙份可參（見被證二）
    ，原告第一次下單時，其所定作木座數量之總價，於加計營業稅後共計新台幣六
    十五萬五千七百二十五元，而依業界之習慣，於下訂單時即先行支付約三成之定
    金，故原告第一次向被告下單後，即於同年月二十日簽發面額為十九萬六千元之
    支票交付予被告，此有由原告所開立之支票影本乙紙可證（見被證三）。詎當被
    告通知大陸江西之木廠準備開始生產時，原告卻於同年月二十一日下午二時五十
    七分，要求被告縮減定作之數量，將原定作之數量，縮減為大木座四千五百片，
    小木座二千片，合計六千五百片，此有原告於九十一年一月二十一日下午二時五
    十七分傳真予被告之訂單乙份可證（見被證三）。嗣於同日下午七時十分，原告
    方傳真予被告，與被告確定最後所定作之數量為大木座一千片，小木座五千五百
    片，合計六千五百片（見被證四），定作價格為十五萬九千五百元，因原告屢次
    更改訂單，實令被告備感困擾而無所適從，併此敘明。
三、嗣後原告同意補償被告因其縮減定作數量而致被告多餘備料之損失，雙方協議由
    原告補償被告七萬九千九百五十元：因被告已依原告之要求先行準備二萬五千片
    木座之原料，故原告臨時縮減定作數量，致被告早先準備之原料超出實際定作數
    量甚多而受有損失，職是，原告亦同意補償被告。被告依原告之要求準備之二萬
    五千片原料，與原告最後確定之定作數量六千五百片，其中縮減之一萬八千五百
    片之原料，雙方達成協議每片原料（不分大小）由原告補償大陸人民幣一元，依
    當時之匯率計算，折合新台幣七萬九千九百五十元，另原告實際定作木座數量之
    費用為十五萬九千五百元，故其連同補償金共應給付被告二十三萬九千四百五十
    元，惟因原告前已於第一次下單時，交付原告面額十九萬六千元整之支票，故原
    告僅須給付被告所餘款項四萬三千零五十元，關於上情可由九十一年二月五日由
    原告寄予被告之電子信件中可證（見被證五），該電子信件乃係原告向被告確認
    最後應給付之金額，俾利其開立支票，其上清楚載明應給付予被告之「補償金」
    為七萬九千九百五十元。而原告於起訴狀中陳稱其曾交付八萬一千三百五十元之
    支票予被告，用作後續下單之擔保，惟被告從未收受原告所稱上開面額之支票，
    且原告亦無與被告有任何保證會繼續下單之約定，另若原告曾擔保將會繼續對被
    告下單，何以再支付被告多餘備料之補償金，由此益可微，原告亦無法確定外國
    廠商是否於日後會繼續向其訂購木座，特此陳明。
四、兩造原約定交貨日期為九十一年二月五日，惟於該交貨期日，被告因依原告所下
    訂單中之要求，以氣泡袋包裝木座，詎因木座堆疊放置加上長途運送之故，致木
    座表面留有氣泡袋之壓痕，故當日所交送予原告之木座，均未能通過驗收而須重
    行印刷，惟此項被告因原告指示之包裝而生之瑕疵，因非可歸責於被告，故原告
    亦同意被告延期清償：原告於九十一年一月二十一日傳真於被告之訂單中，於一
    般條款之第九條約定「每PCS木座應以BOUBLE  BAG（氣泡袋）包裝以防止刮花表
    面」（參被證四），因此被告於同年二月五日出貨時，即依原告之要求，每片木
    座均以氣泡袋包裝，惟因木座本身具有重量且於裝車運送時層疊堆置，加上長途
    運送之緣故，致送達原告指定之驗貨處所時，木座表面皆留有氣泡袋壓印之痕跡
    ，因而遭原告全數退貨，惟此瑕疵之發生係因原告指示之包裝所致，故原告亦同
    意被告於修補瑕疵後再行交付，於此併為敘明。
五、於原告同意被告延期清償後，雙方再無合意訂立一明確之交貨時間，而原告亦未
    催告被告交貨，則被告應不負遲延責任：按「給付有確定期限者，債務人自期限
    屆滿時起，負遲延責任」、「因不可歸責於債務人之事由致未為給付者，債務人
    不負遲延責任」、「給付無確定期限者，債務人於債權人得請求給付時，經其催
    告而未為給付，自受催告時起，負遲延責任」、「工作遲延後，定作人受領工作
    時，不為保留者，承攬人對於遲延之結果，不負責任」，分別為民法第二百二十
    九條第一項、第二百三十條、第二百二十九條第二項前段及第五百零四條所明定
    。準此，兩造間之承攬契約原定九十一年二月五日為交貨期限，則自該確定期限
    屆滿時起，被告原須負擔遲延責任，惟因該次交貨時，被告係依原告之指示包裝
    而致木座表面留有氣泡袋之壓痕，則此瑕疵依民法第二百三十條之規定，被告自
    不負遲延責任，洵屬無疑，而原告同意被告延期清償後，再無與被告訂立一明確
    之交貨期限，則原、被兩造間之承攬契約中，被告之給付即成為無確定期限，而
    原告亦無催告被告須於何時交貨完畢，況以原告於五月中旬受領被告交付之全數
    木座時，根本未作任何保留，則依上開民法第五百零四條之規定，被告亦無任何
    遲延責任可言，特此陳明。
六、原告依不完全給付之規定為請求權基礎向被告請求損害賠償，惟被告於九十一年
    二月五日交付木座予原告時，該瑕疵係因原告所指示之包裝而生，則被告依民法
    第二百三十條之規定，就該次遲延自不負擔責任：民法第二百二十七條第一項規
    定：「因可歸責於債務人之事由，致為不完全給付者，債權人得依關於給付遲延
    或給付不能之規定行使其權利」，原告係據上開法文為請求權基礎並主張因原告
    於九十一年二月五日之交貨期限存有瑕疵，而屬不完全給付中之瑕疵給付，另因
    被告所交付之工作物之瑕疵為可修補，故原告要求被告於修補瑕疵後重行交付，
    因被告修補瑕疵所造成之遲延，原告主張可依給付遲延之規定向被告請求損害賠
    償。惟於兩造原先約定之交貨期限，被告交付之木座所存之瑕疵乃係因被告之指
    示而生，而因修補瑕疵所致之遲延責任，依上開民法第二百三十條之規定，自不
    負責，合先敘明。
七、嗣原告同意被告於修補因其指示所生之瑕疵後再為交付，其後並無再與被告合意
    定有交貨期限，亦未有任何催告被告給付之通知，則被告須負擔遲延責任之時點
    ，根本無從起算，故被告當不負遲延責任：自九十一年二月五日後，因原告亦同
    意被告延期清償，惟並未再與被告合意另定有確定期限，則被告原確定期限之給
    付即成無確定期限之給付，既為無確定期限之給付，惟原告從未依民法第二百二
    十九條第二項之規定向被告催告須於何時全數交貨，則被告如何有遲延責任之可
    言？倘原告主張其曾催告被告給付，自當負舉證之責，提出相關證據以實其說。
八、另被告於受領工作時，根本未為任何保留，依民法第五百零四條之規定，被告對
    於遲延之結果，自不負責：退步言之，縱認被告須負擔遲延責任，惟依民法第五
    百零四條之規定：「工作遲延後，定作人受領工作時，不為保留者，承攬人對於
    遲延之結果，不負責任」，則揆諸上開法文規定，原告於九十一年五月中旬驗收
    被告所交付之木座後，根本無有任何保留，而遲至同年八月下旬始向鈞院起訴請
    求被告損害賠償，則被告之給付縱有遲延，亦因原告受領時不為保留，而不必就
    遲延所生之損害負責，自不待言，故原告率爾起訴請求，洵屬無理，併此敘明。
九、縱被告須賠償原告因遲延給付所生之損害，惟原告所主張之賠償金額，均無任何
    證據可證明其確實受有所主張之損害：再退萬步言之，被告倘須賠償原告因遲延
    所生之損害，惟觀諸原告所主張應由被告負賠償責任者，均為空口虛言而無任何
    證據可資佐證，故被告容有如后之論駁：
（一）經查，原告主張被告須賠償因緊急交貨給外國客戶額外支付之運費600美元，
      惟原告並無提出任何證明，其與外國廠商締約時，關於運費之支出究由原告抑
      或係由外國廠商支付，倘原約定即係由原告須負責運費支出，則原告自不得主
      張該運費支出係為損害，另縱使原約定運費係由外國廠商支付，而原告因緊急
      交貨而額外支出運費，惟原告亦因舉證其確有該六百美元之運費支出，縱觀原
      告之起訴狀中，並無此部分之相關證據，則其據以請求，洵屬無理。
（二）原告主張外國廠商因遲延交貨而向其索賠5077.45美元，關於此部分原告亦僅
      提出外國廠商所出具之求償信函（參原證六），被告首先否認該文書之真正，
      則原告自須對該文書之真正負舉證責任，縱該文書係為真正，亦僅得證明外國
      廠商曾向原告求償5077.45美元，而原告就該索賠金額之依據為何亦未加以說
      明，且原告亦未提出相關證據，證明其確已賠償外國廠商之索賠，故原告率爾
      請求被告須就上開5077.45美元負責，亦為無理由。
（三）原告主張其曾因擔保會繼續向被告下單而交付原告面額八萬三千五百元之支票
      ，惟被告從未收受原告上開面額之支票，且被告亦從未收受因原告擔保會繼續
      下單之擔保金。惟被告確曾收受原告事先要求被告備料，後因其縮減訂單數量
      而致被告受有多餘備料之損失之「補償金」七萬九千九百五十元，特此敘明。
（四）另原告主張其喪失訂單損失之利益43000美元，關於此部分請求，觀諸原告之
       起訴狀中，其於事實部分之第一項第（二）點中亦自承「惟事後國外客戶希
       望將二萬五千座分批下訂單」，但此全為原告所自陳，其亦須就外國廠商原
       先下單二萬五千片木座，而後縮減下單數量為六千五百片之事實舉證，退步
       言之，縱此一基礎事實為真正，亦僅能證明外國廠商確有縮減下單數量此情
       ，而不得證明日後外國廠商就剩餘之一萬八千五百片木座仍會向原告訂購，
       另如上述，倘原告果能確定外國廠商日後將會繼續下單，則被告先行準備之
       木料，當可於日後繼續使用，原告又何須對被告多餘之備料加以補償，更足
       徵原告所主張之喪失訂單利益，實為空口虛言，則此部分自不得謂係原告可
       得預期之利益，故原告自不得就此部分向被告請求賠償，當無可議。
十、按「給付物僅以種類指示者，依法律行為之性質或當事人之意思不能定其品質時
    ，債務人應給以中等品質之物」、「按照貨樣約定買賣者，視為出賣人擔保其交
    付之標的物，與貨樣有同一之品質」，民法第二百條第一項、第三百八十八條定
    有明文。
十一、經查，原告於二○○二年一月五日要求備料時，僅要求以紅木為木座之材料、
      木座帶金色商標印刷、並須於一月九日給付木座樣品（見被證一），從未要求
      ：「木座毛細孔之深淺須達何種標準」、「金色商標印刷的漆墨之成分」，而
      一月九日被告給付木座樣品於原告時，原告同意依據木座樣品之規格、品質、
      金色商標印刷等標準，要求被告生產木座實品。再者，原告於一月二十一日下
      訂單時，除重複要求以紅木為木座之材料、木座帶金色商標印刷外，亦僅附加
      提及每片木座應以氣泡袋包裝以防止刮花表面，故被告於接獲原告訂單後，即
      依照樣品之規格、品質、金色商標印刷等生產木座實品，並於完成木座實品之
      後，即按原告要求以氣泡袋包裝以防止刮花表面，合先敘明。
十二、原告主張係爭木座毛細孔過深、色澤氧化、印刷未乾致有氣泡袋痕等瑕疵，被
      告答辯如下：
（一）系爭木座毛細孔過深部分：原告雖主張「系爭木座毛細孔過深」之瑕疵，然原
      告於訂貨時既未要求品質須達何種標準，且亦同意依樣品之規格、品質生產木
      座實品，又二月五月交貨以前，甚至五月全數交貨之後，原告亦從未對木座毛
      細孔過深問題有過任何表示，原告若認木座毛細孔過深係屬瑕疵，亦應於交貨
      之時依民法第五百零四條有所保留，始得主張遲延給付之損賠，況且，紅木毛
      細孔之深淺因不同地區生長環境、氣候、向陽背陽之不同，毛細孔之深淺即有
      差異，更有甚者，單一紅木亦有可能產生毛細孔不一之情形，被告依民法第二
      百條交付原告中等品質之物，即係符合債之本旨而為給付，原告空言主張被告
      所給付之木座有毛細孔過深之瑕疵，似有違誤。
（二）金色字樣色澤氧化部分：原告雖主張「金色字樣色澤氧化」之瑕疵，然原告於
      訂貨時既未要求「金色商標印刷的漆墨之成分」，且亦同意依樣品之金色商標
      印刷生產木座實品，故原告接受樣品品質規格後，始下訂單要約被告生產，被
      告認諾生產貨品後，即依照樣品之金色商標印刷生產木座實品，並給付中等品
      質（即金色油墨非全金料成分，亦非全銅料成分，而係部分金料含銅成分）之
      物，此見原告九十一年一月二十一日訂單中一般條款第二條「出貨品質規格、
      內外包裝，須與成交樣品及買方所指定者符合，如有不符，概由賣方負責，本
      公司得拒絕驗收」可證（見被證四）。按被告接獲訂單，即有義務依民法第三
      百八十八條及契約一般條款第二條之規定，照樣品品質規格給付木座實品，否
      則即屬違反契約約定，是以被告依照樣品給付木座實品，尚不得以給付有瑕疵
      相繩。而原告於二月五日驗貨時，以金色商標印刷色澤氧化拒絕受領木座實品
      ，要求被告修改，在法律上即屬就「金色商標印刷的漆墨之成分」
       此一必要之點成立新契約，又新契約成立之後並無約定給付期限，亦未有任
       何催告被告給付之通知，是被告將金色油墨附加抗氧化劑，避免再有金色字
       樣色澤氧化之情形發生，即係符合債之本旨而為給付，原告空言主張被告於
       交貨時所給付之木座有金色字樣色澤氧化之瑕疵，似有違誤。
（三）印刷未乾致有氣泡袋痕部分：按「因不可歸責於債務人之事由，致給付不能者
      ，債務人免給付義務」，民法第二百二十五條第一項定有明文，經查，原告主
      張「印刷未乾致有氣泡袋痕」之瑕疵，然原告傳真於被告之訂單中，僅於一般
      條款之第九條約定「每片木座應以氣泡袋包裝以防止刮花表面」，因此被告於
      同年二月五日出貨時，即依原告之要求，每片木座均以氣泡袋包裝以防止刮花
      表面，惟因木座表面之油漆尚未完全風乾，加上本身具有重量，且於裝車運送
      時層疊堆置，經長途運送之緣故，致送達原告指定之驗貨處所時，木座表面皆
      留有氣泡袋壓印之痕跡。就此點來說，因木座表面之油漆若欲完全風乾，須有
      相當之時間，絕非短暫之時日可得完成。而自原告最後確定訂單數量時起（即
      一月二十一日），至其所要求之交貨期限（即二月五日）觀之，被告除須將木
      頭切割、磨平、鑽洞、印刷金色字樣外，尚須以長時間自然風乾（因若採行其
      他之方法如以火烤乾，則木座亦將因水份急速失去而出現龜裂），故被告於接
      獲原告最後之確定數量後，已儘速生產，並以電風扇風吹方式加速風乾速度，
      且於交貨期限以氣泡袋包裝送於指定處所，完成交貨，而原告於二月五日驗貨
      時，以印刷未乾致有氣泡袋痕拒絕受領木座實品，要求被告重新印刷。其時被
      告已向原告陳明：在短暫之訂貨及交貨時日內，實無法克服木座上之油漆無法
      風乾此一問題，且氣泡袋包裝以防止刮花表面亦係依原告所指示，如此瑕疵實
      不可歸責於被告，故原告乃同意被告於修補瑕疵後再為交付，其後原告並無再
      與被告合意定有交貨期限，亦未有任何催告被告給付之通知，則被告須負擔遲
      延責任之時點，根本無從起算，故被告當不負遲延責任。
十三、綜上所述，被告給付木座實品之品質規格、內外包裝，須係依據兩造契約約定
      ，且符合成交樣品及買方所指示之方法為之，若有瑕疵，亦係不可歸責於被告
      ，故被告實無論以不完全給付之餘地，又原告同意緩期清償，又緩期清償期間
      既未約定給付期限，亦未催告，則原告認定被告遲延給付，實有不當。
參、證據：提出下列證據為證。
　　被證一：原告於九十一年一月五日要求被告先行準備二萬五千片木座之原料之電
　　　　　　子信件乙份。
 　 被證二：原告於九十一年一月七日向被告定作之訂單乙份。
 　 被證三：原告於九十一年一月二十日簽發予被告用作預付定金之支票乙紙。
    被證四：原告於九十一年一月二十一日下午七時十分傳真予被告之訂單乙份。
    被證五：原告於九十一年二月五日寄發予被告之電子信件乙份。
    理    由
一、原告起訴主張其為一出口貿易公司，因國外客戶來函表示欲向其訂購二萬五千座
    之狗骨頭模型及放置之木座，故於九十年十二月七日向被告發函請求報價，嗣後
    被告於九十年十二月十日回函報價，雙方遂合意由被告承攬木座製作之工作。其
    於九十一年一月七日第一次下訂單，請被告製造大骨頭木座七千座，小骨頭木座
    一萬八千座，共計二萬五千座。惟事後國外客戶希望將二萬五千座分批下訂單，
    故原告於同月二十一日取消原先二萬五千座之訂單，另外下單六千五百座，請被
    告先製作大骨頭木座一千座，小骨頭木座五千五百座，共計六千五百座。被告當
    時表示製作材料均已備妥，臨時更改訂單可能造成損失，故原告應被告之要求，
    支付新台幣八萬一千三百五十元以為擔保，雙方約定若有後續訂單時，被告即應
    全數返還。依第二次正式訂單上所載交貨期限為九十一年二月五日，被告表示同
    意該訂單所載條款，並即備料開始生產。惟生產大小骨頭木座過程中相繼出現過
    多次嚴重瑕疵，包括使用之木材表面毛細孔過深且木紋過多；金色印刷色澤因漆
    料含銅氧化變黑；木座表面因印刷未乾即包裝以致有氣泡包裝袋之印痕；木座厚
    度誤差超出約定範圍，導致與螺絲無法吻合等問題。經原告派員驗貨發現上述瑕
    疵之後，即刻要求被告修補，被告修補後仍持續出現瑕疵，經此一再修補之過程
    ，導致交貨日期嚴重遲延，直至九十一年五月間方將所有木座出貨完畢。並因此
    而產生以下損失：（一）外國客戶因原告之遲延交付貨物而要求原告須負擔運費
    先行交付一部分貨物至外國客戶指定之地點，原告因此而額外支付600美元之運
    費。（二）至於其他無法按時交貨之部份，原告亦因遭國外客戶索賠，而支付
    5,077.45美元之賠償金，此有外國買主求償信函一封為證（三）最後，因此一遲
    延交貨之事實，已引起國外客戶對原告公司不再信任，遂取消了原本預定之二萬
    五件大小木座之訂單，僅出貨本件六千五百座，使原告損失了一萬八千五百座之
    訂單，其中包括大木座六千件及小木座一萬兩千五百件，估計損失達43,000  元
    美金。又因為被告之不完全給付及修補瑕疵而遲延交貨期間，原告無法按時出貨
    予外國客戶，並因此喪失外國客戶之訂單，自然無法再向被告下訂單。故原告係
    以債務不履行之不正當手段阻止停止條件之成就，按民法第一百零一條第一項規
    定，應視為條件已成就，被告自應返還原告新台幣八萬一千三百五十元等語。
二、被告則以原告依不完全給付之規定為請求權基礎向被告請求損害賠償，惟被告於
    九十一年二月五日交付木座予原告時，該瑕疵係因原告所指示之包裝而生，則被
    告依民法第二百三十條之規定，就該次遲延自不負擔責任。嗣原告同意被告於修
    補因其指示所生之瑕疵後再為交付，其後並無再與被告合意定有交貨期限，亦未
    有任何催告被告給付之通知，則被告須負擔遲延責任之時點，根本無從起算，故
    被告當不負遲延責任。另被告於受領工作時，根本未為任何保留，依民法第五百
    零四條之規定，被告對於遲延之結果，自不負責：退步言之，縱認被告須負擔遲
    延責任，惟原告於九十一年五月中旬驗收被告所交付之木座後，根本無有任何保
    留，而遲至同年八月下旬始向鈞院起訴請求被告損害賠償，則被告之給付縱有遲
    延，亦因原告受領時不為保留，而不必就遲延所生之損害負責。縱被告須賠償原
    告因遲延給付所生之損害，惟原告所主張之賠償金額，均無任何證據可證明其確
    實受有所主張之損害：再退萬步言之，被告倘須賠償原告因遲延所生之損害，惟
    觀諸原告所主張應由被告負賠償責任者，均為空口虛言而無任何證據可資佐證。
    系爭木座毛細孔過深部分：原告雖主張「系爭木座毛細孔過深」之瑕疵，然原告
    於訂貨時既未要求品質須達何種標準，且亦同意依樣品之規格、品質生產木座實
    品，又二月五月交貨以前，甚至五月全數交貨之後，原告亦從未對木座毛細孔過
    深問題有過任何表示，原告若認木座毛細孔過深係屬瑕疵，亦應於交貨之時依民
    法第五百零四條有所保留，始得主張遲延給付之損賠，況且，紅木毛細孔之深淺
    因不同地區生長環境、氣候、向陽背陽之不同，毛細孔之深淺即有差異，更有甚
    者，單一紅木亦有可能產生毛細孔不一之情形，被告依民法第二百條交付原告中
    等品質之物，即係符合債之本旨而為給付，原告空言主張被告所給付之木座有毛
    細孔過深之瑕疵，似有違誤。被告給付木座實品之品質規格、內外包裝，須係依
    據兩造契約約定，且符合成交樣品及買方所指示之方法為之，若有瑕疵，亦係不
    可歸責於被告，故被告實無論以不完全給付之餘地，又原告同意緩期清償，又緩
    期清償期間既未約定給付期限，亦未催告，則原告認定被告遲延給付，實有不當
    等語置辯。
三、查原告主張因國外客戶來函表示欲向其訂購二萬五千座之狗骨頭模型及放置之木
    座，故於九十年十二月七日向被告發函請求報價，嗣後被告於九十年十二月十日
    回函報價，雙方遂合意由被告承攬木座製作之工作。其於九十一年一月七日第一
    次下訂單，請被告製造大骨頭木座七千座，小骨頭木座一萬八千座，共計二萬五
    千座。嗣原告於同月二十一日取消原先二萬五千座之訂單，另外下單六千五百座
    ，請被告先製作大骨頭木座一千座，小骨頭木座五千五百座，共計六千五百座，
    交貨日期為九十一年二月五日等情，業據其提出外國客戶表示訂購25000座之信
    函、原告請求被告報價信函、被告向原告報價信函、2002年1月21日正式訂單為
    證，並為兩造所不爭執，應認為真正。
四、原告主張被告製造之系爭貨物有使用之木材表面毛細孔過深且木紋過多、金色印
    刷色澤因漆料含銅氧化變黑、木座表面有氣泡包裝袋之印痕、木座厚度誤差超出
    約定範圍，導致與螺絲無法吻合等瑕疵之情，業據其提出照片、被告於九十一年
    四月九日函覆原告電子郵件為證，惟為被告所否認，並辯稱被告係交付中等品質
    之物、有氣泡袋痕跡係依原告指示，不可歸責被告云云。經查依原告提出之樣品
    及成品照片對照可知，成品之木紋的確過多，且較粗糙斑駁，已難謂已達中等品
    質，又觀之上開成品之木座金色印刷色澤較為暗沈，且被告於上開函覆電子郵件
    中亦自承原先不知使用抗氧化劑，致使金色印刷色澤變黑，可見被告亦自知金色
    印刷色澤變黑並不符合品質要求，故亦難認金色印刷色澤較樣品黑，仍具有中等
    品質。再查依被告於九十一年二月六日電子郵件內容係稱導致木座表面有氣泡袋
    一圈一圈的印子，係木座表面噴透明漆，而透明漆未乾即包上氣泡袋之緣故，從
    而氣泡印之瑕疵顯與原告指示以氣泡袋包裝無直接因果關係，雖被告另辯稱最後
    確定契約時起至約定交貨時間過短，故等不及風乾即行裝始出現氣泡袋痕云云，
    惟查兩造既係以約定方式定交貨期限，則製造、包裝期間是否足夠，應為被告在
    訂約前應自行考量問題，當不得事後始以時間不及為由免除契約責任，故氣泡袋
    印痕之瑕疵應歸責於被告因透明漆未乾即先行包裝所致，綜上所述，應認被告於
    九十一年二月五日所交付之系爭貨品，不符債之本旨，應認有瑕疵，並可歸責於
    被告。
五、按工作遲延後，定作人受領工作時不為保留者，承攬人對於遲延之結果，不負責
    任。民法第五百零四條固定明文。查原告主張上開瑕疵經原告要求被告修補後，
    經修補後，直至九十一年五月中旬始將所有貨品驗收出貨完畢等情，業為被告於
    九十一年十月三十日爭點整理摘要書狀中所自認，顯然被告確有給付遲延之情，
　　雖被告辯稱原告於九十一年四月三日之電子郵件已同意補正後延期交貨，未再行
　　約定交貨期限，且亦未為催告，另受領工作不為保留之情事云云，惟查依原告於
　　九十一年四月三日寄發至被告之電子郵件內容觀之，原告雖在第一段表明希望被
　　告分批於四月五、六日及四月十二日儘速出貨等情，惟於第二段內容即稱「交期
　　一再『DELAY』（遲延），我方已經無法再對客戶有任何藉口拖延．．．」，可
　　見原告並未在電子郵件中同意被告延期給付，上開電子郵件實為催告被告儘速交
　　貨之函件。又查依原告提出之九十一年五月十六日、五月二十五日之寄發予被告
　　之電子郵件中，二度表明被告遲延須給付補償金等費用，否則要採取法律途徑等
　　語，顯然原告在被告於同年五月中旬交貨時即為權利之保留，被告此部分之辯詞
　　自不可採，揆諸前開規定反面解釋，被告仍須負遲延給付責任。
六、按損害賠償，除法律另有規定或契約另有訂定外，應以填補債權人所受損害及所
    失利益為限。又按因可歸責於債務人之事由，致為不完全給付者，債權人得依關
    於給付遲延或給付不能之規定行使其權利。因不完全給付而生前項以外之損害者
    ，債權人並得請求賠償。民法第二百一十六條、第二百二十七條分別定明文。原
    告主張被告因所交付之工作物存有瑕疵，經原告檢查發現後要求修改，致交貨期
    間遲至九十一年五月間方給付完畢，係可歸責於被告之事由為不完全給付等情，
    依前所述，應為可採，故原告自得請求其所受損害及所失利益之賠償。茲就原告
    之請求，分別判斷如下：
（一）因緊急交貨給外國客戶額外支付之運費六００元美金：原告主張因被告不完全
      給付修補瑕疵，延至九十一年二月十日交貨，當時正值農曆春節期間，原告只
      好利用私人運送公司FEDEX，共支出五萬三千一百三十元（原告誤為五萬三千
      一百三十二元），較原本計劃運送額三萬二千四百五十七點一五元多出運費二
      萬零六百四十七點八五元等情，業據其提出立盟公司報價單、收據、支票、證
      明書為證，被告雖抗辯上開單據均為立盟公司，無FDEX公司云云，惟上開證明
      書即已證明係立盟公司先代為處理以FEDEX公司於二００二年二月十日自廣州
　　　將狗骨頭模型（DOG  HIP MODEL）出貨，故被告所辯自不可採，原告之主張為
　　　可採，故原告依匯率計算減縮請求美金六百元之額外運費損失，即屬有理由。
（二）外國客戶求償五千零七十七點四五美元：原告主張被告無法按時交貨，其遭國
      外客戶索賠上開金額等情，業據其提出外國買主求償信函一封為證，被告則否
      認真正，並辯稱縱使求償信函為真正，亦無法證明索賠之依據及內容云云，然
      依原告提出外國客戶對原告不滿及將外國客戶之上游客戶之電子郵件轉寄給原
      告之信函，已顯示原告之客戶及再上游客戶不滿原告遲延之交付狗骨頭模型貨
      品，進而原告之外國客戶於九十一年四月二十五日發函向原告表示就狗骨頭模
      型之交貨（按狗骨頭模型與木座係一體）遲延應負損害賠償責任，自屬當然，
      況查原告提出向該外國客戶之貨款請求表中亦記載狗骨頭模型扣款五千零七十
      七點四五美元，再依原告提出該外國客戶電子郵件及未請款單顯示，原告所為
      之上開扣款，該外國客戶已同意列入，綜上所述，原告所提出之證據已足證外
      國客戶係因狗骨頭模型遲延給付而索賠美金五千零七十七點四五美元無誤，被
      告此部分之辯詞，亦不足採。
（三）預期利益之損失美金四萬三千元：原告主張外國戶與其商量採取分批下單之方
      式，若第一批訂單所生產之狗骨頭模型品質合格，會繼續下其他訂單，惟因被
      告給付之木座出現瑕疵，引起外國客戶之不滿，取消了其他訂單，使其損失原
      本計畫中訂單之預期利益四萬三千元美金等情，固據其提出預期利益失之計算
      表為證，被告辯稱原告未舉證證明外國客戶分批下單訂購二萬五千座，外國客
      戶就其他部分仍會向原告訂購之事實等語，經查依原告提出之外國客戶原訂購
      二萬五千座及嗣後實際訂購六千五百座木座之信函及購貨契約書以觀，並無約
      定係分批下單之字眼，自無法證明原告之外國客戶由二萬五千座木座改訂為六
      千五百座木座時，即表示有分批下單，並約定會繼續下其他訂單之意思，被告
      所辯可採，應認原告此部分主張，無理由。
（四）綜上所述，原告依民法第二百二十七條不完全給付法律關係請求被告給付五千
      六百七十七點四五美元（600+5077.45=5677.45），即為可採。
七、另按因條件成就而受不利益之當事人，如以不正當行為阻其條件之成就者，視為
    條件已成就。民法第一百零一條第一項定有明文。查原告主張以八萬一千三百五
    十元之支票提供擔保，擔保被告因多準備材料可能之損失，以日後將陸續下訂單
    為返還該筆擔保金之條件，惟被告之不完全給府及修補瑕疵而遲延交貨期間，因
    此喪失外國客戶之訂單，被告係以債務不履行之不正當手段阻止停止條件之成就
    ，依民法第一百零一條第一項之規定，應視為條已成就，被告應返還原告八一千
    三百五十元云云。查原告與外國客戶並無將來必繼續下單之約定，已如前述，則
    被告如何明知有繼續下單之停止條件，又查被告辯稱其所收受係七萬九千五百五
    十元補償金，從未收受八萬一千三百五十元支票等語，雖原告復稱七九千五百五
    十元及八萬一千三百五十元係將人民幣一萬八千五百元以匯率換算之誤差，事實
    上係同一筆等語，原告亦無法證明上開金額係擔保金性質，反而被告提出之原告
    於九十一年二月五日之「主旨：PAYM ENT」電子郵件中，有人民幣一萬八千五百
    元係補償金之字眼，故原告此部分之主張，應不可採。，
八、末查原告係於九十一年八月二十九日提起本件訴訟，有本院收文戳可查，而依當
    日之美元匯率為一美元兌換新台幣為三十四點三五五元，本應依起訴時之匯率作
    為計算原告之請求之美金換算新台幣之標準，惟原告以九十一年八月二十三日之
    美元匯率三三點九六計算，較上開起訴日之匯率為低，顯有減縮請求之情，故本
    件仍以美元匯率三三點九六為計算標準，先予敘明。從而原告依民法第二百二十
    七條不完全給付法律關係請求被告給付五千六百七十七點四五美元（600+5077.4
    5=5677.45），換算新台幣為十九萬二千八百零六元（小數點以下四捨五入）及
    起訴狀繕本送達被告之翌日即九十一年九月六日起之法定遲延利息之範圍內，為
    有理由，應予准許，逾此部分，為無理由，應予駁回。
九、兩造陳明願供擔保，聲請宣告假執行或免為假執行，經核原告勝訴部分，合於法
    律規定，爰分別酌定相當之擔保金額宣告之；原告其餘假執行之聲請，因訴之駁
    回而失所依據，不予准許。
十、因本案事證已臻明確，兩造其餘主張陳述及所提之證據，均毋庸再予審酌，附此
    敘明。
十一、結論：原告之訴為一部有理由，一部無理由，依民事訴訟法第七十九條但書、
      第三百九十條第二項、第三百九十二條，判決如主文。
中　　　華　　　民　　　國　　九十一　　年　　 十二　　 月　　 二十　　 日
　　　　　　　　　　　　　　　　　　　　　　民事第二庭法 　　　官　黃雯惠
右為正本係照原本作成
如對本判決上訴，須於判決送達後廿日內向本院提出上訴狀
中　　　華　　　民　　　國　　九十一　　年　　 十二　　 月　　 二十　　 日
　　　　　　　　　　　　　　　　　　　　　　　　　　　法院書記官　林玗倩
